# 土地投资评估增值双方账务处理

提问人：chinatukai 时间：2011-12-20 13:46:48
“我公司做：借：长期股权投资 1200 贷：无形资产 1000 营业外收入 189
应交税金—营业税金及附加 11” 你与税务混淆了哈。
我公司：借：长期股权投资 1000
贷：无形资产 1000
税务上才确认转让所得。

回答人：chenyiwei
赞同。设立全资子公司对投资方而言没有商业实质，按投出资产原帐面价值确定投资初始成本。

提问人：liugangqd 时间：2011-12-21 10:04:14
回复 chinatukai 的帖子
子公司怎么做账呢？可以抛开评估值吗？

回答人：chenyiwei
子公司接受母公司投资形成的无形资产应按公允价值入账。母公司在编制合并报表时，将该资产恢复到原帐面价值。《讲解2010 》P581。

提问人：麦田兔子 时间：2013-05-14 18:34:44
如果被投资的子公司为房地产开发公司，那么以土地增资的事项是否具有商业实质？投资方是否可确认营业外收入？

回答人：chenyiwei
这种情况在增资时点，母公司仍然不应确认营业外收入。导致未来现金流量及其风险报酬发生改变的事项是后续该土地的变性，而不是出资行为本身，所以以土地对房地产开发子公司增资也不应在增资环节确认营业外收入。